臺灣苗栗地方法院刑事判決　　　　　 100年度交簡上字第29號
公　訴　人　臺灣苗栗地方法院檢察署檢察官
上　訴　人
即　被　告　林振榮
上列上訴人因公共危險案件，不服本院苗栗簡易庭100 年度苗交
簡字第785 號，中華民國100 年9 月22日第一審簡易判決（聲請
簡易判決處刑案號：臺灣苗栗地方法院檢察署100 年度偵字第42
10號）提起上訴，本院管轄第二審合議庭判決如下：
    主  文
上訴駁回。
    事實及理由
一、本案經本院審理結果，認第一審判決認事用法及量刑均無不
    當，應予維持，並引用第一審判決書記載之事實、證據及理
    由（如附件）。
二、上訴人即被告林振榮上訴意旨略以：原審量刑過重，未審酌
    被告之犯罪背景、犯行及犯意，應給予緩刑等語。然查：
(一)按法官於有罪判決中，究應如何量處罪刑，為實體法賦予審
    理法官裁量之刑罰權事項，法官行使此項裁量權，自得依據
    個案情節，參諸刑法第57條所定各款犯罪情狀之規定，於該
    法定刑度範圍內，基於合義務性之裁量，量處被告罪刑；又
    刑之量定係事實審法院得自由裁量之事項，若其未有逾越法
    定刑之範圍，且亦非明顯違背正義者，即不得遽指為違法（
    最高法院76年度台上字第4984號判決意旨可資參照）。次按
    ，刑罰之量定，固屬法院自由裁量之職權行使，但仍應審酌
    刑法第57條所列各款事由及一切情狀，為酌量輕重之標準，
    並非漫無限制；在同一犯罪事實與情節，如別無其他加重或
    減輕之原因，下級審法院量定之刑，亦無過重或失輕之不當
    情形，則上級審法院對下級審法院之職權行使，原則上應予
    尊重（最高法院85年度台上字第2446號判決意旨可資參照）
    。
(二)原審審酌被告前於民國97年間，因酒後駕車之公共危險案件
    ，經臺灣苗栗地方法院檢察署為緩起訴處分確定，有臺灣高
    等法院被告前案紀錄表1 份在卷可稽，詎仍再犯本罪，顯見
    其自制力甚低，且依其為警查獲時之酒精濃度值、酒後行駛
    之時間、路段、肇事產生實害等一切情狀，量處被告有期徒
    刑3 月，併諭知易科罰金之折算標準，原審既已審酌本案情
    節予以量刑，復無其他違法之處，應認本件量刑部分於法並
    不相違背。至被告雖表示其自身經濟狀況不佳，且其飲酒乃
    因心情苦痛，然酒醉駕車之公共危險罪自88年4 月21日公布
    實施以來，政府及相關公益團體均利用各種機會在媒體文宣
    上大量宣導，此情已為眾所週知，況且被告前亦有因相同案
    件而受緩起訴處分，已如前述，對此自不可諉為不知，仍於
    本件行為時，飲酒後酒精測試值高達每公升1.13毫克；且本
    件被告係因駕車違規未戴安全帽，為巡邏員警攔檢後發現酒
    味濃厚，遂測試其呼氣中酒精濃度始發現上情，可見被告之
    飲酒行為已使其不能安全駕駛車輛，對行車安全顯然已造成
    嚴重威脅，故難認本件有何減輕刑責之處。從而，原審既已
    審酌本案一切情狀予以量刑，且其認事用法均無違誤，本院
    管轄第二審之合議庭原則上即應予以尊重。
三、綜上所述，原審依據具體個案予以量刑，於法尚無不合，其
    量刑已屬妥適，且其刑罰裁量權之行使亦無違法不當之處，
    上訴意旨以量刑過重為由提起上訴，自無理由，應予駁回。
據上論斷，應依刑事訴訟法第455 條之1 第3 項、第368 條、第
373條、第364條，判決如主文。
本案經檢察官葉竹鳳到庭執行職務。
中    華    民    國   100    年    11    月    21    日
                  刑事第二庭  審判長法  官  楊 清 益
                                    法  官  張 新 楣
                                    法  官  周 靜 妮
以上正本證明與原本無異。
本件不得上訴。
                                    書記官  巫    穎
中    華    民    國   100    年    11    月    21    日
附錄論罪科刑法條：
中華民國刑法第185條之3
服用毒品、麻醉藥品、酒類或其他相類之物，不能安全駕駛動力
交通工具而駕駛者，處 1 年以下有期徒刑、拘役或科或併科 15
萬元以下罰金。